臺灣高等法院刑事判決　　　　　　　　　　　　　　九十年度上訴字第三三五七號
　　上　訴　人
　　即　被　告　乙○○
　　指定辯護人　本院甲○
右上訴人即被告因毒品危害防制條例等案件，不服臺灣士林地方法院八十八年度訴字
第二三○號，中華民國九十年六月十四日第一審判決（起訴案號：臺灣士林地方法院
檢察署八十八年度偵字第一八○五、二三七四號）提起上訴，本院判決如左：
    主  文
上訴駁回。
    事  實
一、乙○○曾犯竊盜、殺人、妨害自由、違反麻醉藥品管理條例、違反毒品危害防制
    條例之罪多次，其於八十五年間所犯之違反麻醉藥品管理條例案件，經台灣台北
    地方法院判處有期徒刑八月確定，而於八十六年二月二十八日縮刑期滿執行完畢
    。詎其猶不知悔改，基於販賣第二級毒品安非他命營利之概括犯意，先自鄭振國
    處以每兩（即三十七點五公克）新台幣（下同）二萬元之代價販入第二級毒品安
    非他命後，再連續於八十七年九月十三日下午五時許、同年十月二十二日下午二
    時三十分許，在基隆市○○路伯仲便利商店附近，先後以三萬元及二萬八千元之
    代價，販賣第二級毒品安非他命三十五公克、三十七點五公克予丙○○二次營利
    。乙○○另基於轉讓第二級毒品安非他命之概括犯意，於八十七年底至八十八年
    一月底間，在其台北縣汐止市○○○路○段二一四號二六樓住處，連續二次無償
    轉讓第二級毒品安非他命予其同居之女友李麗玲施用。嗣於八十八年二月一日下
    午七時許，乙○○因違反電信法，在上開住處為警查獲，並於八十八年二月一日
    下午十時三十分許，為警在其上開台北縣汐止市○○○路○段二一四號二六樓住
    處扣得乙○○所有之第二級毒品安非他命三包、分裝袋五個、夾子一個、分裝匙
    一支，乙○○繼帶同警方前往台北縣汐止市○○○路○段二百號江山萬里社區大
    廈地下四樓地下室，在其所有之Ｔ六二九三七號自用小客車內，起出其所有之第
    二級毒品安非他命一小包，及在該車內長褲口袋內，起出其所有之第二級毒品安
    非他命一小包，又於八十八年二月二日零時三十分許帶同警方前往台北縣汐止市
    ○○○路二段二百號十八樓租屋處，在該租屋處流理台內查獲第二級毒品安非他
    命四大包（上開全部查獲共四大包又五小包之安非他命驗餘總淨重為一九八二點
    一三公克）。乙○○再於八十八年二月八日十三時五十分許帶同警方至台北縣汐
    止市○○○路○段二一四號地下四樓停車場之消防箱內起出安非他命一包（驗餘
    淨重三五點零五七六公克）及吸食器一組。
二、案經臺北縣警察局汐止分局報請臺灣士林地方法院檢察署檢察官偵查起訴。
    理  由
一、訊據上訴人即被告乙○○（下稱被告）就其曾向丙○○取錢，並交付第二級毒品
    安非他命予丙○○、分別於前揭時、地為警查獲並起出第二級毒品安非他命、分
    裝袋、夾子、分裝匙、吸食器之事實固均不諱言，惟矢口否認有何販賣或轉讓第
    二級毒品安非他命之犯行，辯稱：「渠僅係因丙○○要買安非他命，渠僅係幫丙
    ○○調貨，渠並未賣安非他命予丙○○；渠並未拿安非他命給其女友李麗玲施用
    」云云。惟查：
（一）證人丙○○於八十七年十月二十二日警訊時證稱「我向乙○○前後共購買兩次
      ，第一次為八十七年九月十三日或十四日的十七時，於東碇路的伯仲便利商店
      等他，並以0000000000之電話號碼和他聯絡，乙○○再現身，也是
      以新台幣三萬元購得安非他命三十五公克，第二次購買就是於八十七年十月二
      十二日十四時三十分，第二次我和林榮田一同前往東碇路之伯仲便利商店向乙
      ○○以新台幣二萬八千元」等語（見二三七四號偵查卷第十一頁反面）；丙○
      ○於原審八十八年八月十六日調查時，亦供稱「（第一次買安之時、地、價格
      ？）我以0000000000手機與他（指被告）聯絡，是九月十三日下午
      五點在基隆東碇路便利商店對面跟他買三十五公克三萬元，他坐機車旁，我吸
      安吸了一、二年，現在監執行麻藥九月，我以前沒固定跟誰買，是朋友介紹我
      跟乙○○買的．．．（第二次買安之時、地、價格？）八十七年十月二十二日
      下午（過中午）以同法聯絡，同地點買二萬八千元，重量不知道，是他拿給我
      的，．．．警察抓到我（十月二十二日）我身上有安非他命，警察問我跟誰買
      ，我說跟「葫蘆」買的，警察說他本名叫乙○○，後我去執行就沒再見過他，
      確是他賣給我的，我才敢講」等語（見原審卷一第一三二頁正、反面）；雖證
      人丙○○嗣於原審八十八年九月十日訊問時改稱賣她安非他命的不是當庭之被
      告，賣她的人較高較瘦，其不認識當庭被告云云，然被告是日與證人丙○○碰
      面時，即先與證人丙○○點頭示意，嗣並供稱丙○○是朋友林志漢之女友，其
      見過丙○○好幾次，有送安非他命給丙○○用，渠綽號為「葫蘆」等語，且證
      人丙○○亦不否認其為林志漢之女友（見原審卷第一四三頁正、反面），足認
      被告與證人丙○○之前即已認識，則證人丙○○於警訊指認時，並非僅憑照片
      指認與其完全不相識之陌生人，而係指認其之前已相識之人，是證人丙○○於
      警訊中誤指之可能性即微乎其微。再參以0000000000確為被告所使
      用之行動電話號碼，亦經被告於原審調查時所自承（見原審卷第八十二頁反面
      ）；證人即製作筆錄之警員陳玉智於原審八十八年十月十八日訊問時亦到庭證
      稱「我們四警員在路上看到她，因知她通緝，故叫她把身上毒品拿出來，她主
      動的拿出毒品，帶回三組後問其來源，我們提供幾個名字均是綽號，她說跟『
      葫蘆』買的，我們出示相片（乙○○）給她看，丙○○跟林榮田均確認才作筆
      錄，買安之時、地均是她講的，林榮田也是看了相片後才確認的，當時看的是
      彩色照片」等語（見原審卷第二二五頁反面、第二二六頁），益見證人丙○○
      於製作警訊筆錄時係出於自由意思為之，非不可採信甚明。即被告八十八年二
      月四日由員警在士林看守所訊問時亦供稱其確於前述二時、地，交付第二級毒
      品予丙○○，並自丙○○處取得金錢無訛，被告供稱：「右述兩個時間、地點
      （八十七年九月十三日、八十七年十月二十二日，均在基隆市○○路伯仲便利
      商店前）是丙○○打我的行動電話0000000000問我有沒有地方可以
      調貨。拜託我幫他調貨，我並沒有販賣給他，丙○○要的安非他命我是向基隆
      市○○路一個綽號叫阿新的人調的，我只是轉手給丙○○，數量及價值就如丙
      ○○所說的三十五公克（三萬元）、三十七點四公克（二萬八千元）」（見一
      八０五號偵查卷第六十頁背面、六十一頁）、「（你沒賣為何他（丙○○）指
      認你在基隆的便利商店賣他？）沒有，他只問我那裡有貨，我告訴他那裡有，
      我就幫他調，只幫他過兩次」（見一八０五號偵查卷第八四頁背面）「我會丙
      ○○調安非他命是因他與我好友林志漢在一起，我惜情不好意思拒絕，而當時
      與鄭振國又熟絡，鄭某的毒品來源又充裕，所以當丙○○要求我調貨時，我叫
      約他在本市○○路口，拿了她的錢，就近到鄭某住處拿毒轉交給她」（見八十
      八年八月二十六日警訊筆錄，附於原審卷一第一五四頁）「（你幫丙○○調安
      ？）是。（總共調幾次？）二次，一次是八十七年九月，一次是八十七年十月
      ，她每次都說要調一兩，我都找鄭要」（見八十八年八月二十六日基隆地檢署
      偵查筆錄，附於原審卷一第一六一、一六二頁）。被告乙○○於歷次警訊、偵
      查中均自承丙○○有於八十七年九月十三日、十月二十二日去找他，先後以三
      萬元、二萬八千元之代價，而由乙○○交付約三十五公克、三十七點四公克安
      非他命之事實。是認被告與證人丙○○前已相識，而應以證人丙○○在警訊時
      及原審第一次調查時所供為可採。證人丙○○嗣於原審翻異前詞之所供，應係
      事後迴護之詞，自不可採。
（二）另關於被告轉讓第二級毒品予李麗玲之部分，被告於八十八年二月二日警訊時
      供稱「我有提供安非他命給李麗玲，因是男女朋友關係未收取任何金錢」等語
      （見一八０五號偵查卷第二二頁）；被告嗣於檢察官偵查時復供稱「（李麗玲
      的安非他命你是送他還是賣他？）是送他的，八十七年底送的，因為我們同居
      」（第一八０五偵查卷第八四頁）；於檢察官聲請羈押原審訊問時供稱「（有
      無提供李麗玲安非他命？）是我出錢買安回來，提供給她的，有二次左右安非
      他命，地點都在新台五路二一四號租處，時間在八十八年一月底的時候」等語
      （見原審八十八年度聲羈字第二十五號卷八十八年二月二日訊問筆錄）；被告
      於原審審理時亦供稱其知道李麗玲會拿去用，他就放在那裡給他自己用等語（
      見原審卷二第二七五頁），核與證人李麗玲於警訊時所供「我所吸食之安非他
      命是乙○○給我的，而乙○○並未有向我收取費用」等語（見第一八０五號偵
      查卷第二七頁警訊筆錄）相符，雖證人李麗玲嗣於原審審理時改稱乙○○並未
      拿安非他命給其吸用，然其與乙○○已為夫妻，其嗣後所供難免偏頗，再參以
      證人李麗玲已於警訊筆錄簽名捺印，且無證據認其警訊所供非出於任意性為之
      ，自應以其於警訊時所供較為可採。況參以被告與證人李麗玲先為男女朋友關
      係，復結為夫妻，而證人李麗玲亦有施用安非他命之習慣，其由被告乙○○無
      償提供安非他命而施用，亦符常情。是被告應有於八十七年底至八十八年一月
      底在汐止市○○○路○段二一四號二六樓，二次無償提供安非他命與李麗玲施
      用之犯行，要無疑義。
（三）證人林榮田雖於原審八十八年九月二十二日訊問時提示被告之照片供以指認時
      稱當天所看到之人不是此人，較瘦，約一六八公分左右云云，然其亦供稱當時
      其只有稍微看一下，當時看不清楚等語，是證人林榮田所供當天之人非被告云
      云，自難遽以採信。
（四）八十八年二月一日、二日扣案之顆粒四大包及五小包，確為第二級毒品安非他
      命（驗餘總淨重一九八二點一三公克），此有內政部警政署刑事警察局八十八
      年七月二日刑鑑字第四七九一九號鑑驗通知書一件在卷可憑。而八十八年二月
      八日在江山萬里大廈停車場消防箱扣案之顆粒一袋確為第二級毒品安非他命（
      驗餘淨重三五點零五七六公克），亦有憲兵司令部刑事鑑識中心八十八年三月
      一日（八八）綱得字第０二四六三號鑑驗通知書在卷可考。被告固辯稱扣案之
      四大包安非他命係案外人鄭振國所寄放，其不知係安非他命云云，然證人鄭振
      國於原審八十八年九月十五日訊問時到庭證稱「他（乙○○）幫我賣安，他跟
      我買，買後如何處理我不知道」等語（見原審卷一第一四八頁正、反面），亦
      足認被告確有向鄭振國買入安非他命後復予以賣出之行為。而證人鄭振國於原
      審訊問時亦否認有寄放安非他命於被告處等情，並證稱其時人在花蓮等語（亦
      見原審卷一第一四八頁反面），俟原審提示被告之筆錄時，證人鄭振國始改稱
      有寄放之行為，證人鄭振國先後之證言顯有反覆且互不相符，其所言尚難遽以
      採信。縱認證人鄭振國有寄放安非他命於被告處屬實，於法亦不能證明本案所
      扣得之安非他命即係證人鄭振國所寄放之者。是證人鄭振國此部分所供，於法
      尚不足以資為被告有利之認定。
（五）查安非他命價格昂貴，取得不易，且為政府查緝甚嚴，凡為販賣之不法勾當者
      ，苟無利可圖，應無甘冒被查緝法辦重刑之危險，平白無端義務為該買賣之工
      作，是其販入之價格必較售出之價格低廉，而有從中賺取買賣差價牟利之意圖
      及事實，應屬合理之認定；況被告於檢察官偵查時即供稱「我向鄭振國買安每
      次一或二兩，價錢二到四萬不等」「（汐止分局查扣四十五公克之安是八十八
      年元月底以二萬元向鄭買的？）是。」（見八十八年八月二十六日偵查筆錄）
      於原審調查時供稱「有跟鄭振國買過安非他命二次，買一及二兩，是二萬及四
      萬。」（見本院八十八年十二月十七日訊問筆錄），則被告向鄭振國購入安非
      他命之價格為每兩（即三十七點五公克）二萬元，其先後賣與丙○○二次分別
      為三十五公克三萬元、三十七點四公克二萬八千元，是被告顯有自販賣予丙○
      ○安非他命賺取價差，其有營利之意圖甚明。
（六）綜上所述，被告前述否認販賣或轉讓第二級毒品安非他命之所辯，要係事後飾
      卸之詞，委無足採。本件事證明確，被告之犯行堪以認定，應依法論科。
二、核被告所為，係犯毒品危害防制條例第四條第二項之販賣第二級毒品罪、同條例
    第八條第二項之轉讓第二級毒品罪。其因販賣或轉讓第二級毒品安非他命而持有
    第二級毒品安非他命，其低度行為之持有行為為高度之販賣或轉讓行為所吸收，
    均不另論罪。被告先後二次販賣第二級毒品安非他命、轉讓第二級毒品安非他命
    之犯行，均時間緊接，所犯構成要件各屬相同，顯均係基於概括犯意反覆為之，
    為連續犯，應依法加重其刑。被告曾犯竊盜、殺人、妨害自由、違反麻醉藥品管
    理條例、違反毒品防制條例之罪多次，其於八十五年間所犯之違反麻醉藥品管理
    條例案件，經台灣台北地方法院判處有期徒刑八月確定，於八十六年二月二十八
    日縮刑期滿執行完畢，而於五年以內再犯本件有期徒刑以上之罪，均係累犯，均
    應依法遞加重其刑。所犯二罪間，犯意個別，行為互殊，應予分論併罰。
三、原審因之適用毒品危害防制條例第四條第二項、第八條第二項、第十八條第一項
    前段、第十九條第一項，刑法第十一條、第五十六條、第四十七條、第五十一條
    第五款、第三十八條第一項第一款之規定，並審酌被告罔顧毒品對國民健康之戕
    害，而販賣安非他命與他人，從中賺取差價以營利、因與李麗玲之關係而無償提
    供安非他命施用，其已有多次麻藥前科、素行不佳、其智識程度、犯罪所生之損
    害，及犯罪後態度等一切情狀，分別二罪各量處有期刑七年二月、八月，並說明
    扣案之安非他命一包（驗餘淨重三五點０五七六公克）及四大包又五小包（驗餘
    總淨重為一九八二點一三公克）為毒品，無論是否為被告所有，均應依毒品危害
    防制條例第十八條第一項前段沒收銷燬之；扣案之分裝袋五個、夾子一支、分裝
    匙一支、吸食器一個雖為被告所有，然尚難認與本案有何直接關係，爰不予宣告
    沒收，附此敘明；又被告販賣安非他命二次，販賣所得共為五萬八千元，應依毒
    品危害防制條例第十九條第一項宣告沒收，如全部或一部不能沒收時，以其財產
    抵償之。經核原判決認事、用法，均無違誤，量刑亦稱妥適。被告上訴意旨仍執
    陳詞，否認犯罪，並據此指摘原判決不當，求予撤銷改判，為無理由，應予駁回
    。
據上論斷，應依刑事訴訟法第三百六十八條，判決如主文。
本案經檢察官鄭龍照到庭執行職務。
中      華      民      國      九十一      年    二    月    二十七    日
                              臺灣高等法院刑事第十庭
                                  審判長法  官  溫  耀  源
                                        法  官  何  菁  莪
                                        法  官  林  銓  正
右正本證明與原本無異。
如不服本判決應於收受送達後十日內向本院提出上訴書狀，其未敘述上訴之理由者並
得於提起上訴後十日內向本院補提理由書（均須按他造當事人之人數附繕本）。
                                        書記官  陳  菊  珍
中      華      民      國      九十一      年    三    月      一      日
附錄本判決論罪科刑法條：
毒品危害防制條例第四條第二項
製造、運輸、販賣第一級毒品者，處死刑或無期徒刑；處無期徒刑者，得併科新臺幣
一千萬元以下罰金。
製造、運輸、販賣第二級毒品者，處無期徒刑或七年以上有期徒刑，得併科新臺幣七
百萬元以下罰金。
製造、運輸、販賣第三級毒品者，處五年以上有期徒刑，得併科新臺幣五百萬元以下
罰金。
製造、運輸、販賣專供製造或施用毒品之器具者，處一年以上七年以下有期徒刑，得
併科新臺幣一百萬元以下罰金。
前四項之未遂犯罰之。
毒品危害防制條例第八條第二項
轉讓第一級毒品者，處一年以上七年以下有期徒刑，得併科新台幣一百萬元以下罰金
。
轉讓第二級毒品者，處六月以上五年以下有期徒刑，得併科新台幣七十萬元以下罰金
。
轉讓第三級毒品者，處三年以下有期徒刑，得併科新台幣三十萬元以下罰金。
前三項之未遂犯罰之。
